臺灣臺中地方法院刑事判決　　　　　　　　　　　　　九十年度易字第三五八五號
　　公　訴　人　台灣台中地方法院檢察署檢察官
　　被　　　告　甲○○
右列被告因妨害公務等案件，經檢察官提起公訴（九十年度偵字第一二八七四號），
本院判決如左：
    主  文
甲○○對於公務員依法執行職務時，施脅迫，處有期徒刑肆月，如易科罰金以參佰元
折算壹日，緩刑參年。
    事  實
一、甲○○於民國九十年七月二十日上午九時三十分許，在台灣台中地方法院台中簡
    易庭第三十三法庭旁聽台北市聯合汽車股份有限公司（原告）對其子陳建廷（被
    告）所提出之損害賠償案件時，甲○○欲在法庭上發言為其子辯駁，然因不具備
    當事人或代理人身分而遭承審法官即曾佩琦審判長制止，並命甲○○離開法庭，
    惟甲○○仍不聽制止而執意繼續發言稱：「你只聽原告說，不聽我說」，續以臺
    語對當時正依法執行審判職務之曾佩琦審判長稱：「法官如果判的不公平，會死
    的很難看」等語，致妨害法院執行職務。嗣經曾佩琦審判長命法警逮捕甲○○，
    甲○○為警逮捕前仍在法庭內大聲咆哮而嚴重妨害法院審判職務之進行。
二、案經本院臺中簡易庭函請臺灣臺中地方法院檢察署檢察官偵查起訴。
    理  由
一、訊據被告甲○○坦承於前揭時、地，在法庭上欲為其子陳建廷之事發言等情，惟
    矢口否認有何妨害公務之犯行，辯稱：伊並非說判不公平，審判長會死的很難看
    ，而是說要賠的很多，伊自己會死的很難看云云。惟查，右揭事實，業據證人即
    本院臺中簡易庭書記官劉玥秀、通譯蕭壁環、庭務員張介鳴及法警柏永順於偵查
    中證述甚詳，渠四人均一致證稱被告係面對承審法官稱：「法官如果判的不公平
    ，會死的很難看」而非自言自語，足認被告所辯顯係卸責之詞，不足採信。另該
    等語句，係以將來之惡害通知他人，使生恐怖，係屬心理上之脅迫無疑，事證明
    確，被告犯行堪以認定。
二、核被告甲○○所為，係犯刑法第一百三十五條第一項之妨害公務執行罪及法院組
    織法第九十五條之違反維持法庭秩序命令罪。被告以一行為觸犯以上二罪名，應
    依刑法第五十五條前段之規定，從一重之妨害公務執行罪處斷。檢察官認係牽連
    犯，容有未洽，惟起訴法條毋庸變更。爰審酌被告之行為雖藐視法庭尊嚴，擾亂
    法庭秩序，惟其教育程度不高，缺乏法律常識，其動機係為愛子心切，一時激動
    下所犯，並非預謀，手段限於言語鼓噪尚無暴力行為，亦無其他前科，素行良好
    等一切情狀，量處如主文所示之刑，並諭知如易科罰金之折算標準。末查被告前
    未曾受有期徒刑以上刑之宣告，有本院刑事被告前科紀錄表在卷可按，被告為此
    犯行後已深具悔意，其經此教訓，當知警惕而無再犯之虞，本院綜核各情，所宣
    告之刑，認以暫不執行為適當，併予宣告緩刑三年，以啟自新。
據上論斷，應依刑事訴訟法第二百九十九條第一項前段，法院組織法第九十五條，刑
法第十一條前段、第一百三十五條第一項、第五十五條、第四十一條第一項前段、第
七十四條第一款，罰金罰鍰提高標準條例第一條前段、第二條，判決如主文。
中      華      民      國    九十一    年      二      月      六      日
                                臺灣臺中地方法院刑事第七庭
                                        法  官  林念祖
右正本證明與原本無異。
如不服本判決，應於送達後十日內向本院提出上訴狀 （須附繕本） ，上訴於台灣高等
法院台中分院。
                        書記官
中      華      民      國    九十一    年      二      月      六      日
附錄論罪科刑法條
中華民國刑法第一百三十五條第一項：
對於公務員依法執行職務時，施強暴脅迫者，處三年以下有期徒刑、拘役或三百元以
下罰金。
法院組織法第九十五條：
違反審判長、受命法官、受託法官所發維持法庭秩序之命令，致妨害法院執行職務，
經制止不聽者，處三月以下有期徒刑、拘役或三千元以下罰金。
